---
title: "problema3-checkpoint2"
output: html_document
---

```{r, message=FALSE, echo=FALSE}
library(dplyr)
library(corrplot)
library(ggplot2)
library(reshape2)
library(Rtsne)
library(ggfortify)
set.seed(123456)
```

```{r}
emendas.areas.parlamentar <- read.csv("emendas_area_parlamentar.csv")
```

Vamos inicialmente ver quais dados temos:

```{r, message=FALSE, echo=FALSE}
emendas.areas.parlamentar %>% head()
```

Vemos que cada observação é um parlamentar, onde a primeira coluna é o nome do mesmo, e as demais representam o investimento total que ele fez na área especificada.

Vamos ver como se comportam os dados das áreas:

```{r, message=FALSE, echo=FALSE, warning=FALSE}
melted.emendas.areas.parlamentar <- melt(emendas.areas.parlamentar, id=c("NOME_PARLAMENTAR")) 

ggplot(melted.emendas.areas.parlamentar, aes(value)) +
  geom_histogram() +
  facet_wrap(~variable)
```

Como vemos, os dados são bastante enviesados, logo iremos utilizar a função log em cima dos mesmos:

```{r, message=FALSE, echo=FALSE, warning=FALSE}
melted.emendas.areas.parlamentar <- melted.emendas.areas.parlamentar %>%
  mutate(
    log.value = log(value)
  )

ggplot(melted.emendas.areas.parlamentar, aes(log.value)) +
  geom_histogram() +
  facet_wrap(~variable, scales = "free")
```

Grande parte dos dados parecem seguir uma distribuição normal, ou pelo menos próximo de uma normal.

Vamos remover os valores infinitos gerados pelo log:

```{r, message=FALSE, echo=FALSE, warning=FALSE}
melted.emendas.areas.parlamentar <- melted.emendas.areas.parlamentar %>%
  mutate(
    non.infinite.log.value = ifelse(is.infinite(log.value), 0, log.value)
  )

emendas.area.2 <- dcast(select(melted.emendas.areas.parlamentar, -value, -log.value), NOME_PARLAMENTAR ~ variable)

emendas.area.2 <- emendas.area.2 %>%
  filter(!is.na(NOME_PARLAMENTAR))

row.names(emendas.area.2) <- as.character(emendas.area.2$NOME_PARLAMENTAR)
```

Agora vamos reduzir a dimensão dos dados utilizando a técnica PCA:

```{r, fig.height=10, fig.width=10}
principal.components <- prcomp(select(emendas.area.2, -NOME_PARLAMENTAR), scale = TRUE)

autoplot(principal.components, label = TRUE, label.size = 3, shape = FALSE, 
         loadings = TRUE, loadings.colour = 'blue',
         loadings.label = TRUE, loadings.label.size = 4)
```

Para melhorar a visualização dos vetores que representam as variáveis vamos retirar os nomes dos parlamentares:

```{r, fig.height=10, fig.width=10}
autoplot(principal.components, shape = TRUE, 
         loadings = TRUE, loadings.colour = 'blue',
         loadings.label = TRUE, loadings.label.size = 4)
```

Vemos 3 sentidos mais gerais em que os vetores apontam:

* O sentido de defesa nacional
* O sentido próximo de gestão ambiental
* O sentido próximo de agricultura

Além disso, conseguimos perceber 2 grandes grupos, um que tem valores de gestão ambiental, indústria e ciência e tecnologia mais altos e o outro são os demais, que estão mais condensados.

Vamos ver qual a porcentagem da variância explicada quando reduzimos as dimensões:

```{r}
plot_pve <- function(prout){
  pr.var <- prout$sdev ** 2
  pve <- pr.var / sum(pr.var)
  df = data.frame(x = 1:NROW(pve), y = cumsum(pve))
  ggplot(df, aes(x = x, y = y)) + 
    geom_point(size = 3) + 
    geom_line() + 
    labs(x='Principal Component', y = 'Cumulative Proportion of Variance Explained')
}

plot_pve(principal.components)
```

Vemos que infelizmente ao reduzir a apenas 2 dimensões perdemos significativamente variância do dado original, visto que ficamos com pouco mais de 20%. Porém como o intuito também é agrupar os parlamentares, o ideal é que a redução seja a 2 dimensões.

Agora vamos reduzir as dimensões utilizando outra técnica chamada t-SNE:

```{r, fig.height=10, fig.width=10, message=FALSE, echo=FALSE, warning=FALSE}
tsne.dim = Rtsne(select(emendas.area.2, -NOME_PARLAMENTAR), 
                 verbose = TRUE, 
                 check_duplicates = FALSE,
                 scale = TRUE)


df = as.data.frame(tsne.dim$Y)
df$NOME_PARLAMENTAR = emendas.area.2$NOME_PARLAMENTAR

ggplot(df, aes(x = V1, y = V2, label = NOME_PARLAMENTAR)) + 
  geom_point(alpha = 0.8, size = 3, color = "tomato") 

ggplot(df, aes(x = V1, y = V2, label = NOME_PARLAMENTAR)) + 
  geom_point(alpha = 0.2, size = 3, color = "tomato") + 
  geom_text(alpha = .7, size = 3, hjust = -.2)
```

Utilizando a técnica t-SNE, conseguimos identificar 4 grupos maiores, porém não é possível distinguir qual a relação entre os tipos de gasto e os grupos. Com isso, iremos optar pelo PSA para continuar nossa análise.

Na atividade passada, propusemos 4 grupos utilizando a técnica kmeans e fizemos as seguintes anotações:

* O grupo 1 se destaca em investir um pouco mais que os outros em Organização Agrária.
* O grupo 2 se destaca em não investir em Saneamento, Urbanismo, Agricultura e Assistência Social.
* O grupo 3 se destaca em não investir em Cultura, Comércio e Serviços.
* O grupo 4 se destaca em investir em Ciência e tecnologia, Gestão Ambiental e Indústria.

Vamos repetir o plot gerado acima para facilitar a análise:

```{r, fig.height=10, fig.width=10}
autoplot(principal.components, shape = TRUE, 
         loadings = TRUE, loadings.colour = 'blue',
         loadings.label = TRUE, loadings.label.size = 4)
```

Podemos notar o seguinte:

* O grupo 4 se encontra na parte superior do gráfico
* O grupo 3 poderia ser o grupo que tem maiores valores de defesa nacional, visto que cultura e comécios e serviços tem os vetores com mesma direção e sentidos contrários, ou pelo menos perto.
* O grupo 2 poderia ser descrito pelos que estão próximos do centro dos vetores, visto que não investem em saneamento, urbanismo, agricultura e assistência social.
* O grupo 1 pode ser o que tem maior valor de organização agrária, sendo os localizados mais abaixo e a direita.

Como reduzimos as dimensões de 17 para 2, perdemos bastante variabilidade nos dados, mas mesmo assim conseguimos ver uma boa relação entre os grupos e variáveis descritas acima.

Se houvesse uma menor perda de variabilidade dos dados com a redução de dimensões, também seríamos capaz de afirmar que existe uma relação entre algumas variáveis, tais como Gestão Ambiental, Indústria e Ciência e Tecnologia, mas, como vimos acima, a perda foi considerável, logo, nada podemos afirmar sobre este assunto.

No final, apesar de toda a perda de variabilidade, podemos concluir que a redução de dimensionalidade foi satisfatória, visto a relação dos vetores e as anotações feitas a partir do kmeans no checkpoint passado.
