---
title: "Problema 4 - Checkpoint 1"
output: html_document
---

```{r}
library(dplyr)
library(ggplot2)
library(resample)
```

Neste problema iremos trabalhar em cima de dados de filmes.

Primeiramente veremos a estrutura dos nossos dados:

```{r}
movies <- read.csv("ml-latest-small/movies.csv")
ratings <- read.csv("ml-latest-small/ratings.csv")

head(movies)
```

Vemos que no primeiro data frame temos dados do id do filme, o título e os gêneros.

```{r}
head(ratings)
```

No segundo data frame temos dados do ID do usuário, ID do filme, nota dada pelo usuário e data e hora da avaliação.

Para a primeira parte, iremos escolher a saga de Harry Potter.

```{r}
harry.potter.movies <- movies %>%
  filter(
      grepl("Harry Potter", title)
      )

harry.potter.ratings <- ratings %>%
  filter(movieId %in% harry.potter.movies$movieId)
```

Vejamos quantas avaliações temos de cada filme:

```{r}
harry.potter.rating.number <- harry.potter.ratings %>%
  group_by(movieId) %>%
  summarise(quantidade = n())

summary(harry.potter.rating.number)
```

Vemos que existe um filme que obteve 28 avaliações na nossa amostra, enquanto o máximo foi 82.

Vejamos a distribuição das avaliações dos usuários:

```{r}
ggplot(harry.potter.ratings, aes(rating)) +
  geom_bar() + 
  facet_wrap(~movieId, scales = c("free_y"))
```

As avaliações dadas pelos usuários são mais enviesadas a esquerda, porém nada que seja exagerado.

Agora iremos ver qual dos episódios da saga há melhor avaliação. Para fazer a mesma, iremos usar a média, visto que os dados vistos acima não tem valores extremos.

```{r}
boot.media.hp1 = bootstrap(filter(harry.potter.ratings, movieId == 4896), mean(rating), R = 1000)
media.hp1 = CI.bca(boot.media.hp1, probs = c(.025, .975))

boot.media.hp2 = bootstrap(filter(harry.potter.ratings, movieId == 5816), mean(rating), R = 1000)
media.hp2 = CI.bca(boot.media.hp2, probs = c(.025, .975))

boot.media.hp3 = bootstrap(filter(harry.potter.ratings, movieId == 8368), mean(rating), R = 1000)
media.hp3 = CI.bca(boot.media.hp3, probs = c(.025, .975))

boot.media.hp4 = bootstrap(filter(harry.potter.ratings, movieId == 40815), mean(rating), R = 1000)
media.hp4 = CI.bca(boot.media.hp4, probs = c(.025, .975))

boot.media.hp5 = bootstrap(filter(harry.potter.ratings, movieId == 54001), mean(rating), R = 1000)
media.hp5 = CI.bca(boot.media.hp5, probs = c(.025, .975))

boot.media.hp6 = bootstrap(filter(harry.potter.ratings, movieId == 69844), mean(rating), R = 1000)
media.hp6 = CI.bca(boot.media.hp6, probs = c(.025, .975))

boot.media.hp7.1 = bootstrap(filter(harry.potter.ratings, movieId == 81834), mean(rating), R = 1000)
media.hp7.1 = CI.bca(boot.media.hp7.1, probs = c(.025, .975))

boot.media.hp7.2 = bootstrap(filter(harry.potter.ratings, movieId == 88125), mean(rating), R = 1000)
media.hp7.2 = CI.bca(boot.media.hp7.2, probs = c(.025, .975))

medias.hp <- data.frame(
  rbind(
    c("HP1", media.hp1),
    c("HP2", media.hp2),
    c("HP3", media.hp3),
    c("HP4", media.hp4),
    c("HP5", media.hp5),
    c("HP6", media.hp6),
    c("HP7.1", media.hp7.1),
    c("HP7.2", media.hp7.2)
  )
)

names(medias.hp) = c("titulo", "limite.inferior", "limite.superior")

ggplot(medias.hp, aes(x = titulo, ymin = limite.inferior, ymax = limite.superior)) +
  geom_errorbar(width = .2) +
  ggtitle("Intervalo de confiança da estimativa \nda médias das notas dos filmes de Harry Potter")
```

Como podemos ver acima não podemos afirmar que um episódio de Harry Potter seja significativamente melhor que os outros, de acordo com suas avaliações, visto a sobreposição dos intervalos de confiança. Contudo, apesar da sobreposição entre o intervalo de confiança do primeiro filme e do último existir, é bem pequena. Vamos verificar se existe mesmo uma diferença entre eles:

```{r}

```


Vamos ver para qual dos episódios há mais variação nas notas atribuídas ao filme:


