---
title: "Problema 5 - Checkpoint 2"
output: html_document
---

```{r}
library(dplyr)
library(ggplot2)
```

Temos a seguir dados de encontros relâmpago envolvendo 310 jovens americanos.

```{r}
romance <- read.csv("romance.csv")
```

Vamos verificar a estrutura dos dados:

```{r}
summary(romance)
```

Vamos fazer as adaptações necessárias:

```{r}
romance <- romance %>%
  mutate(
    gender = as.factor(ifelse(gender == 0, "F", "M")),
    race = as.factor(race),
    samerace = as.factor(samerace)
  )
```

Vejamos um overview gráfico, agora que fizemos algumas alterações na estrutura:

```{r}
ggplot(romance, aes(x = gender, y = age)) +
  geom_boxplot() +
  ggtitle("Idade de acordo com o gênero")
```

Vemos que as idades dos participantes são bem parecidas, sendo os homens um pouco mais velhos.

```{r}
ggplot(romance, aes(race)) +
  geom_bar() +
  ggtitle("Quantidade de pessoas de cada raça")
```

Infelizmente não temos quais as raças de cada pessoa, apenas um número para representá-lo. Mesmo assim, podemos ver que a classe 2 tem bem mais pessoas que as demais.

```{r}
ggplot(romance, aes(x = as.factor(samerace), y = like)) +
  geom_boxplot()
```

Vemos que felizmente o fato da pessoa ser da mesma raça não influencia se ela gosta ou não dessa pessoa.